# 关于长期股权投资的处置问题

提问人：剑之吻 时间：2018-04-10 10:10:55
N年前，单位对子公司用技术进行投资，因技术不符合资产的确认条件，但是未在账面反映为无形资产，当时会计做账为借：长投，贷：资本公积，一直以成本法进行核算，前年会计事务所对公司审计，全额计提了资产减值准备，今年公司要处置长期股权投资，如何进行账务处理？ 借：长期股权投资减值准备 贷：长期股权投资 原计入资本公积是否应按权益法处置一样转入当期损益？

回答人：chenyiwei
该投资和资本公积形成于何时？ 如果是在新准则实施之前，依据原《企业会计制度》及其问题解答的规定，作为股权投资贷方差额计入资本公积的，则在转为执行新准则时，这部分资本公积应转入“资本公积——其他资本公积——原制度资本公积转入”，后续不能再转为损益。 如果是在执行新准则之后形成的，则该做法不符合新准则规定，或者认为具有商业实质而转为无形资产处置损益，或者认为不具有商业实质而直接以账面价值（ 0 ）计入长投成本，总之不会形成资本公积，建议进行差错更正处理。

提问人：剑之吻 时间：2018-04-10 21:52:15
2002 年形成的，谢谢版主！

回答人：chenyiwei
这部分未计入资本公积的股权投资贷方差额，按 38 号准则第五条规定，在新准则首次执行日应予以冲销，调整留存收益，并追溯调整。

回答人：chenyiwei
2002 年时，当时的做法应该是确认股权投资贷方差额，不短于 10 年摊销，计入投资收益，不应形成资本公积？股权投资贷差形成资本公积是在 2003 年 3 月 17 日财会[2003]10号文生效之后，且不要求追溯的。